【裁判字號】    99,審訴,2197
【裁判日期】    990812
【裁判案由】    毒品危害防制條例
【裁判全文】
臺灣高雄地方法院刑事判決            99年度審訴字第2197號
公  訴  人  臺灣高雄地方法院檢察署檢察官
被      告  甲○○
上列被告因毒品危害防制條例案件，經檢察官提起公訴（起訴案
號：99年度毒偵字第3126號），被告就被訴事實為有罪之陳述，
經本院合議庭裁定由受命法官獨任進行簡式審判程序，判決如下
：
    主  文
甲○○施用第一級毒品，累犯，處有期徒刑玖月。又持有第一級
毒品，累犯，處有期徒刑貳月，扣案之第一級毒品海洛因壹包（
含袋，檢驗後淨重零點壹肆伍公克）沒收銷燬。應執行有期徒刑
拾月，扣案之第一級毒品海洛因壹包（含袋，檢驗後淨重零點壹
肆伍公克）沒收銷燬。
    事  實  及  理  由
一、犯罪事實：
    甲○○前因施用毒品案件，經本院以民國95年度毒聲字第83
    8 號裁定送觀察、勒戒後，認有繼續施用之傾向，再經本院
    以95年度毒聲字第1198號裁定令入戒治處所施以強制戒治，
    於96年6 月6 日停止處分出所而執行完畢，並經臺灣高雄地
    方法院檢察署檢察官以96年度戒毒偵字第211 號為不起訴處
    分確定。另前因違反麻醉藥品管理條例及肅清煙毒條例等案
    件，經臺灣高等法院臺南分院以86年度上訴字第774 號判處
    有期徒刑6 月、3 年4 月，應執行有期徒刑3 年8 月確定；
    復因違反麻醉藥品管理條例案件，經臺灣高等法院高雄分院
    以86年度上訴字第1553號判處有期徒刑5 年6 月，嗣經上訴
    後，經最高法院以87年度台上字第895 號駁回上訴確定，上
    開之罪嗣經裁定定應執行有期徒刑8 年10月確定，於91年6
    月14日縮短刑期假釋出監付保護管束，於95年4 月17日保護
    管束期滿，未經撤銷假釋視為執行完畢。詎仍不知悔改，於
    前開強制戒治執行完畢釋放後5 年內，竟分別基於施用、持
    有第一級毒品海洛因之犯意，(一)於99年3 月31日21時許，在
    高雄市○○區○○里○○街60號之住處，以針筒注射之方式
    ，施用第一級毒品海洛因1 次。(二)另於99年4 月2 日9 時30
    分許，在高雄市○○區○○路路旁之檳榔攤，以新臺幣1000
    元之代價，向年籍不詳綽號「文仔」之成年男子購買第一級
    毒品海洛因1 包（含袋，檢驗後淨重0.145 公克）而持有之
    。嗣於99年4 月2 日9 時45分許，其在高雄縣小港區○○○
    路174 號前，因行跡可疑，為警攔查，甲○○於有偵查犯罪
    權限之機關及公務員發覺其犯罪前，主動將甫購入而持有藏
    放於手掌之上開第一級毒品海洛因1 包（含袋，檢驗後淨重
    0.145 公克）交付予警查扣，並自承其上述施用第一級毒品
    犯行而接受裁判，經其同意後採尿送驗，呈嗎啡、可待因陽
    性反應。
二、證據名稱：
    被告甲○○於本院審理時之自白，高雄市政府警察局小港分
    局毒品案嫌疑人尿液代碼與姓名對照表（編號：J-99137 ）
    、高雄市立凱旋醫院99年4 月22日濫用藥物尿液檢驗報告、
    高雄市立凱旋醫院高市凱醫驗字第13340 號濫用藥物成品檢
    驗鑑定書濫用藥物實驗室鑑定書各1 紙，高雄市政府警察局
    小港分局扣押筆錄暨扣押物品目錄表1 份，扣案之第一級毒
    品海洛因1 包（含袋，檢驗後淨重0.145 公克），臺灣高等
    法院被告前案紀錄表。
三、核被告所為，係犯毒品危害防制條例第10條第1 項施用第一
    級毒品罪，及同條例第11條第1 項持有第一級毒品罪。起訴
    書雖未於所犯法條欄引用被告涉犯持有第一級毒品罪之條文
    ，惟被告持有第一級毒品為警查扣之事實，業經起訴書記載
    於犯罪事實欄，且經公訴檢察官當庭補充此部分之論罪法條
    ，是該持有犯行亦在起訴範圍內，本院自得予以審理。被告
    持有所施用之第一級毒品海洛因部分，其持有之低度行為應
    被施用高度行為所吸收，不另論其該部分之持有第一級毒品
    罪。被告所犯上開2 罪，犯意各別，行為互殊，應予分論併
    罰。被告有如前開犯罪科刑及執行紀錄，此有臺灣高等法院
    被告前案紀錄表1 份在卷可稽，其前受徒刑之執行完畢後，
    5 年以內故意再犯本件有期徒刑以上之2 罪，均為累犯，應
    依刑法第47條第1 項之規定，分別加重其刑。被告於遭警查
    獲後，乃於有偵查犯罪權限之機關及公務員發覺其犯罪前，
    主動交付甫購入持有之第一級毒品海洛因1 包（含袋，檢驗
    後淨重0.145 公克）予警查扣，並自承其上述施用第一級毒
    品之犯罪事實，是被告此舉當認合於自首要件，爰依刑法第
    62條前段規定，就上開2 罪均減輕其刑。被告所犯上開2 罪
    ，均有上述加重及減輕事由，應依刑法第71條第1 項先加後
    減之。
四、爰審酌被告前經強制戒治執行完畢後，仍未能徹底戒絕毒品
    ，再犯本件施用毒品罪，顯見其自制力不足，惟念所犯施用
    毒品罪乃屬戕害自身身心健康行為，尚未對他人造成實害，
    且其犯後已坦認犯行，並斟酌持有毒品之數量等一切情狀，
    分別量處如主文所示之刑，並定應執行刑。扣案之白色粉末
    1 包（含袋，檢驗後淨重0.145 公克），確屬第一級毒品海
    洛因無訛，此有高雄市立凱旋醫院高市凱醫驗字第13340 號
    濫用藥物成品檢驗鑑定書濫用藥物實驗室鑑定書1 紙在卷可
    稽，而裝盛該第一級毒品海洛因之包裝袋1 只，其中亦含有
    無法析離之第一級毒品海洛因，均應依毒品危害防制條例第
    18條第1 項前段規定諭知沒收銷燬之；至鑑驗耗用之毒品海
    洛因既已滅失，即無庸再予宣告沒收銷燬，附此敘明。
據上論斷，應依刑事訴訟法第273 條之1 第1 項、第299 條第1
項前段、第310 條之2 、第454 條第1 項，毒品危害防制條例第
10條第1 項、第11條第1 項、第18條第1 項前段，刑法第11條、
第47條第1 項、第62條前段、第51條第5 款，判決如主文。
本案經檢察官李英霆到庭執行職務。
中    華    民    國    99    年    8     月   12     日
                  刑事第十庭  法  官  顏銀秋
以上正本證明與原本無異。
如不服本判決應於收受送達後10日內向本院提出上訴書狀，並應
敘述具體理由；如未敘述上訴理由者，應於上訴期間屆滿後20日
內向本院補提理由書（均須按他造當事人之人數附繕本）「切勿
逕送上級法院」。
中    華    民    國    99    年    8     月    12    日
                              書記官  林豐富
附錄論罪科刑法條
毒品危害防制條例第10條第1項（施用第一級毒品罪）
施用第一級毒品者，處6月以上5年以下有期徒刑。
毒品危害防制條例第11條第1項（持有第一級毒品罪）
持有第一級毒品者，處 3 年以下有期徒刑、拘役或新臺幣 5 萬
元以下罰金。

司法院資訊處製作；財團法人民間司法改革基金會備份。
